# 建造合同分录

提问人：zhongzhao433 时间：2012-12-12 14:31:50
工程建造合同，合同金额 100 万（含后续服务维修费 10 万），预计总成本 50 万（简单化处理，预计成本和实际发生成本一致），第一年底结算 30 万，实际发生成本 20 万；第二年底结算 60 万，实际发生成本 30 万，分录如下： 第一年： 完工进度：20/50=40% 收入：
100×40%=40 工程毛利：40-20=20
借：工程施工-工程成本 20 贷：原材料、工资等 20
借：应收账款 30 贷：工程结算 30
借：银行存款 30 贷：应收账款 30
借：工程毛利 20 营业成本 20 贷：营业收入 40
第二年： 完工进度：（20+30）/50=100% 收入： 100*100%-40=60 工程毛利：60-30=30借：工程施工-工程成本 30 贷：原材料、工资等 30
借：应收账款 60 贷：工程结算 60
借：银行存款 60 贷：应收账款 60
借：工程毛利 30 营业成本 30 贷：营业收入 60
请教，准则指南未针期后维修费的情况分录，是否在第二年 借：应收账款 60 其他应收款 10 贷：工程结算 70

回答人：chenyiwei
可以这样处理，但质保金 10 建议作为应收帐款，不是其他应收款。

提问人：liubin988513 时间：2013-01-01 00:28:01
理解为一种售后服务费，形成一项合同义务，需要根据经验值暂估。

回答人：chenyiwei
赞同此观点。

提问人：zhongzhao433 时间：2013-01-04 23:42:09
回复 chenyiwei 的帖子
陈版，再咨询一下存在亏损合同的情况，下面存在两个问题，
企业承接一工程合同金额 100 ，成本预计为 200 ，共建 3 年，第一年、第二年和第三年发生成本分别为 80 ， 80 ， 40 ，第一年、第二年和第三年工程结算 40 ， 40 ， 20 （按实际发生成本进行结算），但在完工前，也未实际收到款。 分录如下： 第一年： 完工比例=80/200=40% 收入确认金额=100×40%=40 成本=200×40%=80 合同毛利=40-80=-40 预计合同亏损=（100-200）×（1-40%）=-60
借：主营业务成本 80 贷：工程施工-毛利 40 主营业务收入 40
借：工程施工-合同成本 80 贷：材料、人工等 80
借：应收账款 40 贷：工程结算 40
借：资产减值损失 60 贷：存货跌价准备 60
问题：工程施工借方余额（80-40）减去工程结算贷方余额（ 40 ）=0，在资产负债表反映为存货 0 ，这时候资产负债表最终反映的是存货跌价准备 60 ，也就是说存货金额为-60，感觉错误？
第二年： 完工比例=（80+80）/200=80% 收入确认金额=100×80%-40=40 成本=200×80%-80=80 合同毛利=40-80=-40 合同预计亏损转换，冲减营业成本金额=-60-（100-200）×（1-80%）=-40 借：主营业务成本 80 贷：工程施工-毛利 40 主营业务收入 40
借：工程施工-合同成本 80 贷：材料、人工等 80
借：应收账款 40 贷：工程结算 40
借：存货跌价准备 40 贷：营业成本 40 问题：存货跌价准备的转回分录是否正确？

回答人：chenyiwei
存货不应出现负数余额，因此第一年所提取的亏损合同准备应确认为预计负债而不是资产减值损失，第二年的转回是转回预计负债。
其他基本赞同。

提问人：zhongzhao433 时间：2013-01-05 10:45:40
回复 chenyiwei 的帖子
在准则讲解中，预计的合同亏损不是计入预计负债而是计入存货跌价准备
四、合同预计损失的处理 建造承包商正在建造的资产，类似于工业企业的在产品，性质上属于建造承包商的存货，期末应当对其进行减值测试。如果建造合同的预计总成本超过合同总收入，则形成合同预计损失，应提取损失准备，并确认为当期费用。合同完工时，将已提取的损失准备冲减合同费用。 【例16-7】某建筑公司签订了一项总金额为 100 万元的固定造价合同，最初预计总成本为90 万元。第一年实际发生成本 63 万元。年末，预计为完成合同尚需发生成本 42 万元。该合同的结果能够可靠估计。该公司在年末应进行如下会计处理： 第一年合同完工进度＝63÷(63＋42)×100％＝ 60 ％ 第一年确认的合同收入＝合同总收入×60％＝100×60％＝60(万元) 第一年应确认的合同费用＝预计总成本×60％＝(63＋42)×60％＝63(万元) 第一年确认的合同毛利＝收入-费用＝60-63＝-3(万元) 第一年预计的合同损失＝[(63＋42)－100]×(1－ 60 ％)＝2(万元) 其账务处理如下： 借：主营业务成本630000 贷：主营业务收入 600000 工程施工——合同毛利
30000 借：资产减值损失 20000 贷：存货跌价准备
20000

回答人：chenyiwei
预计亏损准备计入存货跌价准备，以不使资产负债表中存货项目出现负数余额为限。超出部分计入预计负债。